臺灣高等法院刑事裁定　　　　　　　　 100年度抗字第1040號
抗　告　人
即　受刑人　陳維善
上列抗告人因聲請減刑及定應執行刑案件，不服臺灣板橋地方
法院100年度聲減字第38號，中華民國100年7月29日第一審裁定
（聲請案號：臺灣板橋地方法院檢察署100年度聲減字第34號）
，提起抗告，本院裁定如下：
    主  文
抗告駁回。
    理  由
一、抗告意旨略以：抗告人即受刑人陳維善所犯如審原法院裁定
    附表編號1罪（即臺灣板橋地方法院95年度簡字第482號刑事
    判決認被告涉犯持有第一級毒品罪，論處有期徒有期徒刑3
    月減為有期徒刑1月又15天，如易科罰金以銀元300元折算1
    日）部分，抗告人既已執行易科罰金完畢，故原審法院之裁
    定自有錯誤，爰提起抗告請求撤銷原裁定云云。
二、按數罪併罰，有二裁判以上者，依刑法第51條規定，定其應
    執行之刑，為同法第53條所明定。故二裁判以上數罪，縱其
    中一部分已執行完畢，如該數罪尚未全部執行完畢，自仍應
    依刑法第53條之規定，定其應執行之刑。又被告犯應併合處
    罰之數罪，經法院分別判處有期徒刑確定，並以裁定定其數
    罪之應執行刑確定，該數罪是否執行完畢，係以所定之刑是
    否全部執行完畢為斷；如於未裁定前已先執行部分有期徒刑
    之罪，因嗣後合併他罪定應執行刑之結果，檢察官所換發之
    執行指揮書，係執行應執行刑，該前已執行之有期徒刑部分
    ，僅應予扣除，不能認為已執行完畢（最高法院97年度台抗
    字第587、625號裁判、93年台非字第298號裁定、78年度第2
    次刑事庭會議決議意旨參照）。是以，裁判確定前所犯之數
    罪，依法應併合處罰，有二裁判以上者，並應依法定其應執
    行刑，縱其中一部分刑罰已執行完畢者亦同，先此敘明。
三、經查：本件抗告人所犯如原裁定附表所示之罪，犯罪時間均
    在附表編號1所示之罪判決確定日（即95年3月6 日）以前，
    合於數罪併罰之要件，自應依刑法第53條規定定其應執行刑
    。雖抗告人所犯如原裁定附表編號1所示之罪，已於95年9月
    6日執行易科罰金結案，惟其所犯如原裁定附表編號2所示之
    罪尚未執行完畢，有本院被告前案紀錄表在卷可稽，抗告人
    既有他罪尚未執行完畢，揆諸上揭說明，自應依刑法第53條
    規定定其應執行之刑，在所定應執行之刑執行完結前，上開
    各罪均不得謂已執行完畢。至於已執行部分自不能重複執行
    ，及已易科罰金部分如何折刑期，應由檢察官於指揮執行時
    依職權認定折抵之。綜上，原裁定經核並無不合，抗告人執
    上開抗告意旨指摘原裁定不當，為無理由，應予駁回。
四、據上論斷，應依刑事訴訟法第412條裁定如主文。
中    華    民    國  100    年    9    月    14    日
                  刑事第三庭    審判長法  官  陳博志
                                      法  官  王屏夏
                                      法  官  陳如玲
以上正本證明與原本無異。
如不服本裁定，應於收受送達後五日內向本院提出抗告狀。
                                      書記官  黃郁珊
中    華    民    國   100    年    9     月    14    日